臺灣高等法院高雄分院刑事判決
111年度上易字第385號
上  訴  人  
即  被  告  蔡寶憲



上列上訴人因竊盜案件，不服臺灣屏東地方法院111年度易字第1
26號，中華民國111年7月27日第一審判決（起訴案號：臺灣屏東
地方檢察署111年度偵字第1626號），關於科刑部分，提起上訴
，本院判決如下：
    主  文
上訴駁回。
    事  實  及  理  由
壹、上訴即本院審理範圍之說明
一、刑事訴訟法第348條第3項規定：「上訴得明示僅就判決之刑
    、沒收或保安處分一部為之」，而其立法理由指出：「為尊
    重當事人設定攻防之範圍，並減輕上訴審審理之負擔，容許
    上訴權人僅針對刑、沒收或保安處分一部提起上訴，其未表
    明上訴之認定犯罪事實部分，則不在第二審之審判範圍。如
    為數罪併罰之案件，亦得僅針對各罪之刑、沒收、保安處分
    或對併罰所定之應執行刑、沒收、保安處分，提起上訴，其
    效力不及於原審所認定之各犯罪事實，此部分犯罪事實不在
    上訴審審查範圍」。
二、經查，上訴人即被告蔡寶憲（下稱被告）於本院審理期日，
    明示只對原審判決之科刑事項提起上訴，至於原審所為之其
    他判決內容，則不在上訴範圍（本院卷第76至77頁）。依據
    前述說明，本院僅就原審判決之宣告刑妥適與否，進行審理
    ，至於原審判決其他部分，則非本院審查範圍，先予指明。
貳、本案據以審查量刑妥適與否之原審所認定犯罪事實、所犯罪
    名
一、犯罪事實：
　　蔡寶憲意圖為自己不法之所有，基於竊盜之犯意，於民國11
    1年1月19日約20時許（起訴書誤載為12時許、原審判決書誤
    載為凌晨0時許，應予更正，本院卷第59、60頁參照），在
    址設屏東縣○○鄉○○路000號由黃禮杉所管理之「永達技術學
    院」商學館地下室1樓，趁無人注意之際，持客觀上足以致
    人死傷之兇器油壓剪1把，剪斷並竊取該處變電箱之電纜線2
    捆（重約70公斤，共價值約新臺幣【下同】2萬元），得手
    後為警當場查獲，並扣得上開電纜線2捆（已發還），及供
    蔡寶憲行竊使用之油壓剪1把、膠帶1捲、照明頭燈1個，始
    悉上情。
二、所犯罪名：
　　被告所為，係犯刑法第321條第1項第3款之攜帶兇器竊盜罪
    。
參、刑之加重事由
一、被告前因毒品危害防制條例案件，經臺灣高雄地方法院分別
    判處有期徒刑6月（2罪）、2月確定，再經定執行刑為有期
    徒刑11月確定；又因竊盜、毒品危害防制條例等案件，經臺
    灣新北、高雄地方法院分別判處有期徒刑3月、5月確定，再
    經定執行刑為有期徒刑7月確定。前述部分接續執行，於109
    年5月31日徒刑執行完畢等情，有臺灣高等法院被告前案紀
    錄表1份在卷可查（本院卷第31至35頁），其於受徒刑之執
    行完畢後，5年以內故意再犯本案有期徒刑以上之罪，為累
    犯。
二、被告本案所犯之罪，經核非屬司法院大法官釋字第775號解
    釋所指「於不符合刑法第59條所定要件之情形下，致生行為
    人所受之刑罰超過其所應負擔罪責之個案」，無最低本刑依
    累犯規定加重後，將導致被告超過其所應負擔罪責之特殊情
    事，且據以論處累犯之前案，乃含竊盜案件，已如前述，被
    告竟再犯同屬侵害他人財產法益，但手段更具危險性之攜帶
    兇器竊盜罪，足徵被告刑罰反應力薄弱，本案自應依刑法第
    47條第1項規定加重其刑。
肆、上訴有無理由之論斷
一、原審認被告罪證明確，考量被告「持具危險之油壓剪竊取本
    案電纜線，除造成他人財物損失外，尚有危及他人生命、身
    體安全之虞，所為實影響社會治安，且其前已多次因竊盜案
    件經法院判處罪刑確定（卷附臺灣高等法院被告前案紀錄表
    參照，惟構成累犯部分不重複評價），素行非佳；惟念其犯
    後始終坦承犯行，態度尚可，且竊得之物業已發還告訴人黃
    禮杉（警卷第39頁所附之贓物代保管單參照），堪認其犯罪
    所生之實害稍有減輕；復兼衡其本案犯罪之動機、目的、手
    段及所竊取財物之價值，暨其自陳高職肄業之智識程度，案
    發時從事水電工、月收入約5、6萬元、未婚、無子女之家庭
    生活、經濟狀況，及檢察官之求刑意見等一切情狀」，量處
    有期徒刑9月之刑。本院經核原審就被告所量處之宣告刑，
    已依刑法第57條規定詳細審酌，尚稱妥適。
二、被告上訴意旨固略以：被告係因疫情期間失業，遭催繳健保
    費等故，一時失慮始違犯本案。而被告實際上具水電專業，
    惟於111年8月執畢毒品之觀察勒戒後，卻因更生人身分致求
    職屢屢碰壁，甚曾因此尋短見，現終有穩定工作，請求撤銷
    原審之重判，改從輕諭知得易科罰金之刑云云，並提出全民
    健康保險費及滯納金欠費明細表、高雄縣水電裝置業職業工
    會繳款單暨繳費收據、財團法人私立高雄醫學大學附設中和
    紀念醫院門診醫療費用收據聯、在職證明書等件為證。惟被
    告違犯本案之動機、具水電一技之長等項，均已在原審量刑
    考慮之列。此外，原審復詳予審酌被告之犯罪手段、犯罪所
    生之危害、犯後態度等刑法第57條所列事項而如前所述，對
    被告量處有期徒刑9月之刑，未逾法定刑度，且合乎法律之
    目的，並無違反比例原則、平等原則、公平正義等濫用量刑
    權限之情形，於國家刑罰權在本案實踐個別正義而言，尚屬
    罪刑相當，刑度並無不妥之處，自無過重之失可言。職是，
    被告以前揭事由指責原審量刑過重，為無理由，應予駁回其
    上訴。
據上論斷，應依刑事訴訟法第368條，判決如主文。
本案經檢察官陳新君提起公訴，檢察官吳茂松到庭執行職務。
中　　華　　民　　國　　111 　年　　11　　月　  30　　日
                  刑事第二庭    審判長法  官  孫啓強
                                      法  官  鄭詠仁
                                      法  官  莊珮吟
以上正本證明與原本無異。
不得上訴。
中　　華　　民　　國　　111 　年　　11　　月　　30　　日
　　　　　　　　　　　　　　　　　　　書記官  唐奇燕

◎附錄本案所犯法條：
《刑法第321條第1項第3款》
犯前條第一項、第二項之罪而有下列情形之一者，處6月以上5年
以下有期徒刑，得併科50萬元以下罰金：
三、攜帶兇器而犯之。